【裁判字號】    92,交訴,2
【裁判日期】    920613
【裁判案由】    公共危險等
【裁判全文】
臺灣臺東地方法院刑事判決                            九十二年度交訴字第二號
    公  訴  人  臺灣臺東地方法院檢察署檢察官
    被      告  丁○○
右列被告因公共危險等案件，經檢察官提起公訴（九十一年度偵字第二四七五、二四
七六號），本院判決如左：
    主  文
丁○○竊盜，累犯，處有期徒刑捌月；又因過失致人於死，累犯，處有期徒刑壹年；
又駕駛動力交通工具肇事，致人死亡而逃逸，累犯，處有期徒刑拾月。應執行有期徒
刑貳年肆月。
    事  實
一、丁○○前有多次竊盜、侵占前科，最近一次係因侵占案件經臺灣花蓮地方法院於
    民國九十年八月九日，以八十九年度易字第九○七號判處有期徒刑五月，於同年
    九月十日確定，九十一年六月二十三日執行完畢。猶不知悔改，意圖為自己不法
    之所有，於九十一年十二月五日下午六時許，在其居住之花蓮縣瑞穗鄉自來水廠
    旁宗彥有限公司工廠宿舍內，趁同事甲○○睡覺不注意之際，徒手竊取甲○○長
    褲口袋內之現金新臺幣二千元及自用小貨車鑰匙，得手後以鑰匙啟動甲○○所有
    之車牌ＷＵ─二五七二號自用小貨車離開現場，現金則供己花用。之後明知未考
    領合格有效之汽車駕駛執照，仍於九十一年十二月十八日早晨，駕駛上開小貨車
    ，自高雄縣旗山地區出發，欲至臺東縣池上鄉舅公處，途中僅在臺南縣玉井鄉休
    息約十分鐘後，即長途開車跋涉南部橫貫公路（西起臺南縣玉井鄉，東到臺東縣
    海端鄉，全長約一百七十五公里）十餘小時。同日下午六時十一分許，在臺東縣
    關山鎮○○路加油站由服務人員胡美智加油後，精神體力均已然疲憊，然為求趕
    快抵達舅公處，仍強行繼續駕車上路，嗣於同日下午七時許，由西往東方向，行
    經省道臺九線公路池上鄉慶豐村三鄰慶豐三十一號前，本應注意汽車駕駛人有連
    續駕車超過八小時者，不得駕車，及汽車行駛時，駕駛人應注意車前狀況並隨時
    採取必要安全措施，且依當時天候陰、路面乾燥、無缺陷及障礙物、視距良好，
    並無不能注意之情事，竟因長時間連續駕駛之疲勞，精神體力不濟，而疏於注意
    車前狀況，復因閃煞不及，致其所駕駛之自用小貨車右前方，撞擊由其右側自南
    往北方向穿越道路之行人潘昭雄，使之受有左右兩胸肋骨全骨折而致氣血胸之傷
    害，經送醫急救，仍不治死亡。詎丁○○駕車肇事致人死亡後，竟未停車處理，
    一時慌張為圖脫免刑責，反而逕自駕車逃逸，並將肇事車輛藏匿於池上鄉大坡村
    六鄰南溪九號之一（起訴書誤載為同村三鄰六之一號）；嗣經警依發現車禍民眾
    魏陳桂英之供述，於當日晚間尋獲肇事車輛，並依車主甲○○指述，循線於翌（
    十九）日上午十時許，在池上鄉慶豐村一鄰六之一號法林寺內，查獲丁○○涉案
    ，始知悉上情。
二、案經甲○○、潘昭雄之女丙○○訴由臺東縣警察局關山分局報請臺灣臺東地方法
    院檢察署檢察官偵查起訴。
    理  由
一、訊之被告丁○○對於右揭犯罪事實自白不諱，核與被害人甲○○於警詢及偵、審
    中指述之情節相符，並經證人胡美智、魏陳桂英於警詢及證人乙○○於本院審理
    中證述明確，復有車籍作業系統─查詢認可資料、公路監理電子閘門查詢資料、
    臺東縣警察局關山分局發還贓證物品保領據各一件在卷可佐，及臺東縣警察局關
    山分局道路交通事故調查報告表、初步勘察報告各一份、中國石油股份有限公司
    （關山鎮○○○路加油站之收銀機統一發票收執聯一張、現場暨車損照片多幀附
    卷可稽，而被害人潘昭雄確因本件車禍致受有左右兩胸肋骨全骨折、氣血胸之傷
    害而死亡，亦經臺灣臺東地方法院檢察署檢察官督同檢驗員相驗屬實，製有勘驗
    筆錄、履勘筆錄、相驗屍體證明書、驗斷書各一份及相驗、履勘照片在卷可憑。
    另ＷＵ─二五七二號自用小貨車右擋風玻璃及右側儀表板上採得之組織、毛髮及
    血跡，經鑑定結果，核均與被害人潘昭雄之ＤＮＡ型別相同，亦有內政部警政署
    刑事警察局鑑驗書乙紙在卷足憑。
二、按駕駛人應注意車前狀況，隨時採取必要安全措施；而連續駕車超過八小時者，
    不得駕車，道路交通安全規則第九十四條第三項、第一百十四條第一款分別定有
    明文，被告駕車自應注意上述道路交通安全規定。依附卷之交通事故調查報告表
    所載，本件肇事時天候陰、路面乾燥、無缺陷及障礙物、視距良好，並無不能注
    意之情事，被告竟應注意、能注意卻疏未注意，而因疲勞駕駛，未注意車前狀況
    ，以致肇事，致人死亡，被告應有過失無疑，且其過失駕駛之行為，與被害人死
    亡間，具有相當因果關係，本件經送請臺灣省花東區車輛行車事故鑑定委員會鑑
    定結果，亦同此認定，有該會鑑定意見書乙紙在卷可稽。是被告之自白確與事實
    相符，本件事證明確，被告犯行洵堪認定，應依法論科。
三、核被告所為，係犯刑法第三百二十條第一項之竊盜、第二百七十六條第一項之過
    失致人於死、第一百八十五條之四之肇事逃逸等罪。其所犯竊盜、過失致人於死
    及肇事逃逸三罪間，犯意各別，行為不同，應分論併罰。查被告並未考領駕駛執
    照，業據其供承在卷，並有交通部公路總局高雄區監理所臺東監理站公函可憑，
    其無駕駛執照駕車，因而致人死亡，應依道路交通管理處罰條例第八十六條第一
    項之規定，就所犯過失致死部分加重其刑。又被告曾有多次竊盜、侵占之前科，
    最近一次係因侵占案件經臺灣花蓮地方法院於九十年八月九日，以八十九年度易
    字第九○七號判處有期徒刑五月，於同年九月十日確定，於九十一年六月二十三
    日執行完畢，有臺灣高等法院被告全國前案紀錄表在卷足憑，其受有期徒刑之執
    行完畢後，五年內再犯本件有期徒刑以上之上開三罪，為累犯，應依刑法第四十
    七條之規定加重其刑，並就所犯過失致死部分依法遞加重之。爰審酌被告犯罪之
    動機、目的、生活狀況、品行、智識程度、與被害人關係、造成被害人死亡之危
    害、犯罪後已坦承犯行等一切情狀，分別量處如主文所示之刑，並定其應執行之
    刑。
據上論斷，應依刑事訴訟法第二百九十九條第一項前段，刑法第一百八十五條之四、
第二百七十六條第一項、第三百二十條第一項、第四十七條、第五十一條第五款，道
路交通管理處罰條例第八十六條第一項，罰金罰鍰提高標準條例第一條前段，判決如
主文。
本案經檢察官馬培基到庭執行職務
中      華      民      國    九十二    年      六      月      十三    日
                                臺灣臺東地方法院刑事庭
                                    審判長法  官  楊力進
                                          法  官  柯姿佐
                                          法  官  范乃中
右正本證明與原本無異。
本件被告不得上訴。（已於宣判時捨棄上訴權）
公訴人如不服本判決，應於判決送達後十日內向本院提出上訴狀。（須附繕本）
「切勿逕送上級法院」
                                          書記官  陳俊德
中      華      民      國    九十二    年      六      月      十三    日
附記
中華民國刑法第一百八十五條之四
駕駛動力交通工具肇事，致人死傷而逃逸者，處六月以上五年以下有期徒
刑。
中華民國刑法第二百七十六條第一項
 (過失致死罪)
因過失致人於死者，處二年以下有期徒刑、拘役或二千元以下罰金。
中華民國刑法第三百二十條第一項
 (普通竊盜罪、竊佔罪)
意圖為自己或第三人不法之所有，而竊取他人之動產者，為竊盜罪，處五
年以下有期徒刑、拘役或五百元以下罰金。


司法院資訊處製作；財團法人民間司法改革基金會備份。
